【裁判字號】    91,訴更(一),1
【裁判日期】    920811
【裁判案由】    毒品危害防制條例
【裁判全文】
臺灣嘉義地方法院刑事判決                        九十一年度訴更(一)字第一號
    公  訴  人  臺灣嘉義地方法院檢察署檢察官
    被      告  乙○○
右列被告因違反毒品危害防制條例案件，經檢察官提起公訴 (九十一年度偵字第二三
二五號、偵緝字第一四三號），本院判決如左：
    主  文
乙○○連續轉讓第一級毒品（予甲○○），處有期徒刑壹年貳月；又連續轉讓第一級
毒品（予甲○○及丙○○），處有期徒刑壹年肆月，扣案之第一級毒品海洛因壹包（
警秤含袋毛重零點貳公克，淨重零點零參公克、包裝重零點貳壹公克）沒收銷燬之；
應執行有期徒刑貳年貳月，扣案之第一級毒品海洛因壹包（警秤含袋毛重零點貳公克
，淨重零點零參公克、包裝重零點貳壹公克）沒收銷燬之。
    事  實
一、乙○○有施用第一級毒品海洛因之習慣，自民國八十九年十一月一日起，陸續向
    真實姓名不詳綽號「小萍」之成年女子購入第一級毒品海洛因後，除供己施用外
    ，並基於轉讓第一級毒品之概括犯意，將購回之第一級毒品海洛因置於嘉義縣民
    雄鄉三興村溪底廓五之二號住處臥室抽屜內，無償提供其妻甲○○（業經檢察官
    另案偵辦）自行取出施用或共同施用多次。嗣乙○○於九十年一月九日經警查獲
    有施用毒品行為，經檢察官聲請本院裁定觀察、勒戒後，因有繼續施用毒品之傾
    向，經依本院裁定令入戒治處所施以強制戒治一年，於執行滿三月後，因認無繼
    續執行之必要，由檢察官聲請本院裁定停止戒治並付保護管束，於九十年八月六
    日出戒治所；詎其於保護管束期間仍不思悔改，與同有施用第一級毒品海洛因習
    慣之丙○○（業經檢察官另案偵辦）交往同居於上址，乃另行起意，復基於轉讓
    第一級毒品海洛因之概括犯意，自九十年十二月中旬某日起至九十一年二月七日
    止，先後多次於上址，將購得之第一級毒品海洛因無償提供丙○○共同施用；及
    至乙○○之妻甲○○因施用毒品案件停止戒治付保護管束返家後，乙○○乃承繼
    前開（停止戒治付保護管束後）轉讓第一級毒品之概括犯意，於九十一年三月二
    十六日，以相同方式在上址無償提供第一級毒品海洛因供甲○○自行取用一次。
    嗣於九十一年三月二十九日上午九時三十分許，乙○○在嘉義縣民雄鄉三興村溪
    底廓仔「壽天宮廟」附近為警捕獲，並扣得其供己施用之第一級毒品海洛因毛重
    ０、二公克（警秤）及注射針筒二支。
二、案經嘉義縣警察局民雄分局報由臺灣嘉義地方法院檢察署檢察官偵查起訴。
    理  由
一、訊據被告乙○○固不否認有向綽號「小萍」之女子購入第一級毒品海洛因後，置
    於前開住處臥房抽屜內、其妻甲○○有取出海洛因施用，並曾與甲○○共同施用
    海洛因，以及其於甲○○因施用毒品強制戒治期間，有與丙○○同居其住處共同
    施用海洛因等事實，惟否認有何犯行，辯稱：甲○○係自行取出海洛因施用，其
    不知情，另與丙○○係共同施用毒品而已云云。經查，甲○○及丙○○所施用之
    第一級毒品，均係被告所提供之事實，業據證人甲○○及丙○○於警詢時陳證甚
    明，且甲○○及丙○○確實均有施用第一級毒品海洛因，並均經查獲而受強制戒
    治處分之事實，有證人甲○○及丙○○之煙毒尿液檢驗單及在監在押資料表附卷
    可參，並據渠二人證述在卷，足見證人甲○○、丙○○二人於警詢中所陳海洛因
    係被告提供等語，應堪採信；參以證人甲○○為被告之妻、證人丙○○曾與被告
    同居共同施用毒品，關係至親，衡諸經驗及論理法則，果被告不曾提供海洛因供
    渠二人施用，證人甲○○、丙○○當不至於警詢時無端為被告不利之陳述，且被
    告亦自陳曾分別與甲○○、丙○○共同施用毒品，益徵被告確有提供海洛因供甲○○及丙○○施用之事實無訛，證人甲○○及丙○○於本院審理時改稱海洛因非
    被告提供云云，亦顯係迴護之詞，非可採信。抑且，被告於檢察官偵查時即已坦
    承：「‧‧‧我去買毒品，與丙○○於民雄鄉住處房間內共同施打」等語（見九
    十一年四月八日偵訊筆錄），並供稱：知道甲○○拿抽屜的毒品施用，也有告訴
    甲○○抽屜內有毒品等語（見九十一年四月十二日偵訊筆錄），嗣被告於本院前
    審審理時亦自陳：「我曾經與我太太一起吸食過海洛因，是我拿給他吸食我們兩
    人一同吸食‧‧‧也有與丙○○一起吸食，海洛因是我的也是我拿給她用的」等
    語明確，足見被告否認犯行，顯係卸責之詞，不足採信。此外，復有海洛因一小
    包扣案可資佐證，而扣案之海洛因一包，經送鑑驗結果，認：「送驗白粉含有第
    一級毒品第六項毒品海洛因成分，淨重０‧０三公克（包裝重０‧二一公克）」
    之情，有法務部調查局九十一年四月十七日調科壹字第一八０００一四二六號鑑
    定通知書一件在卷足憑，是本案事證已臻明確，被告犯行，堪以認定。
二、被告乙○○無償提供第一級毒品海洛因予甲○○及丙○○共同施用，核其所為，
    係犯毒品危害防制條例第八條第一項之轉讓第一級毒品罪。公訴意旨認被告所為
    係犯同條例第十條第一項施用第一級毒品之幫助犯罪嫌，容有誤會，起訴法條應
    予變更。被告於接受強制戒治前後，分別先後多次轉讓第一級毒品之行為，均時
    間緊接，方法相同，且所犯亦為犯罪構成要件同一之罪名，顯均係基於概括犯意
    反覆為之，應各依刑法第五十六條連續犯之規定論以一罪，並均依法加重其刑。
    又被告於接受強制戒治（付保護管束）前、後，分別轉讓毒品予甲○○及丙○○
    施用，前後相隔時間甚長，且其接受強制戒治前係轉讓毒品予甲○○共同施用，
    接受強制戒治（付保護管束）後，因結識丙○○，始另行轉讓毒品與丙○○共同
    施用，直至甲○○停止戒治返家後復提供毒品予甲○○施用一次，則被告於接受
    強制戒治（付保護管束）後所為之轉讓毒品行為，顯係另行起意甚明，是其所犯
    上開二次連續轉讓第一級毒品犯行，堪認犯意各別，應予分論併罰。爰審酌被告
    前有不構成累犯要件之公共危險、竊盜、違反麻醉藥品管理條例及毒品等前案紀
錄（此有台灣高等法院被告全國前案紀錄表及台灣嘉義地方法院檢察署刑案資料
    查註紀錄表各一件附卷可參）之品行、其國中畢業之智識程度、其單純為共同施
    用毒品而無償提供海洛因予甲○○及丙○○施用之犯罪動機、轉讓（無償提供）
    毒品之手段、轉讓毒品直接戕害接受毒品者身心健康並間接活絡毒品市場，對社
    會治安與公共秩序所生之危害及犯罪後之態度等諸般情狀，量處如主文所示之刑
    ，並依法定其應執行之刑。扣案之海洛因一包，經送鑑驗結果，認確有海洛因成
    分之事實，業如前述，是就扣案經查獲之第一級毒品海洛因一包，應依毒品危害
    防制條例第十八條第一項前段之規定，沒收銷燬之；至扣案之注射針筒二支，係
    被告所有預備供己施用毒品所用之物之情，業據被告供明在卷，是此二注射針筒
    ，既非違禁物，亦非被告供本案犯罪（轉讓毒品）所用之物，依主從刑相隨原則
    ，爰不為沒收之諭知，附此敘明。
據上論斷，應依刑事訴訟法第二百九十九條第一項前段、第三百條，毒品危害防制條
例第八條第一項、第十八條第一項前段，刑法第十一條前段、第五十六條、第五十一
條第五款，判決如主文。
本案經檢察官周欣潔到庭執行職務
中      華      民國    九十二    年      八      月     十一     日
                                      臺灣嘉義地方法院刑事第三庭
                                          法  官  許  兆  慶
右正本證明與原本無異。
如不服本判決，應於判決送達後十日內，向本院提出上訴狀。
中      華      民      國    九十二    年      八      月     十一     日
                                          書記官  洪  麗  惠
附錄本案論罪科刑適用法條：
毒品危害防制條例第八條第一項
轉讓第一級毒品者，處一年以上七年以下有期徒刑，得併科新台幣一百萬元以下罰金
。


司法院資訊處製作；財團法人民間司法改革基金會備份。
